# PPP项目的判断和会计处理

提问人：mylife1991 时间：2021-12-18 20:22:22
求助陈老师，有一家A公司，通过分包合同，承接了一个政府项目，负责建造以及后期运营，运营几年后，无偿移交给分包公司，分包公司是当时从政府机构拿下的项目，分包公司与A公司约定，建造期给予 500 万资金，后续投入成本A公司自己负责。运营期，A公司每年固定给分包公司 100万，分包公司根据该项目实际使用情况与政府机构结算，扣掉这 100 万与A公司净额结算。请问对于A公司： 1 、这种实际承担建造-运营-无偿交付的分包合同模式，算不算PPP项目； 2 、如果是PPP项目，那这个和入不入当地PPP项目库有关系吗； 3 、对于建造期给予的 500 万资金，这个要根据实际成本确认收入和毛利吗，还是要冲减当期建造成本。麻烦陈老师帮忙看下，谢谢啦

回答人：chenyiwei
建议考虑：
1 、该分包公司在项目中的角色和地位？为何最终移交给分包公司？分包公司接受移交后又如何处理？分包公司是否为本企业或者政府方的代理人？
2 、分包公司与A公司之间的款项结算情况？A公司是否实质上为建造和运营该基础设施的主要责任人？
3 、项目运作中，A公司的实际权限大小？是否实质上自主经营、自负盈亏？
4 、分包商为何要支付给A公司 500 万？运营期内A公司每年固定给分包公司 100 万，这个金额是如何确定的？要补偿什么？